【裁判字號】    97,訴,975
【裁判日期】    971027
【裁判案由】    違反毒品危害防制條例
【裁判全文】
臺灣雲林地方法院刑事判決               97年度訴字第975號
公  訴  人  臺灣雲林地方法院檢察署檢察官
被      告  甲○○
上列被告因違反毒品危害防制條例案件，經檢察官提起公訴（97
年度毒偵字第847 、1266號），及移送併辦（97年度毒偵字第
1491號）被告於準備程序期日就被訴事實為有罪陳述，本院進行
簡式審判程序，並判決如下：
    主  文
甲○○施用第一級毒品，處有期徒刑柒月；又施用第一級毒品，
處有期徒刑拾月；又施用第一級毒品，處有期徒刑拾月。應執行
有期徒刑壹年。
    事  實
一、甲○○前因施用毒品案件，經送觀察、勒戒後，認為無繼續
    施用毒品之傾向，於民國96年12月4 日執行完畢釋放，由臺
    灣雲林地方法院檢察署檢察官為不起訴處分確定。詎其仍不
    知悔改，於觀察勒戒執行完畢後5 年內：（一）復分別基於
    施用第一、二級毒品海洛因及甲基安非他命之犯意，於97年
    5 月20日為警採尿回溯72、96小時內某時許，在雲林縣斗六
    市○○街27號6 樓住處，分別以將海洛因摻水置於針筒內注
    射之方式，施用第一級毒品海洛因1 次，及以將海洛因及甲
    基安非他命混合置於玻璃球內燒烤吸食其煙霧方式施用第一
    、二級毒品海洛因及甲基安非他命1 次。嗣於97年5 月19日
    20時30分許，為警持搜索票前往雲林縣斗六市○○街27號6
    樓其住處進行搜索後，帶往警局詢問並經其同意採尿送驗，
    檢驗結果呈嗎啡、甲基安非命陽性反應。（二）基於施用第
    一、二級毒品海洛因及甲基安非他命之犯意，於97年5 月28
    日為警採尿回溯72、96小時內某時許，在上開住處，以將海
    洛因及甲基安非他命混合置於玻璃球內燒烤吸食其煙霧方式
    施用第一、二級毒品海洛因及甲基安非他命1 次。嗣97年5
    月28日17時20分許，因甲○○係警方列管施用毒品人口，經
    警通知前往彰化縣警察局田中分局內安派出所採集其尿液送
    驗，檢驗結果呈嗎啡、甲基安非命陽性反應。
二、案經雲林縣警察局斗南分局、彰化縣警察局田中分局報請臺
    灣雲林地方法院檢察署檢察官偵查起訴。
    理  由
一、本件被告所犯為死刑、無期徒刑、最輕本刑為三年以上有期
    徒刑以外之罪，亦非屬高等法院管轄之第一審案件，其於準
    備程序進行中，先就被訴事實為有罪之陳述，經法官告知簡
    式審判程序之旨，並聽取公訴檢察官之意見後，依刑事訴訟
    法第273 條之1 第1 項、第273 條之2 等規定，裁定進行簡
    式審判程序，且不受同法第159 條第1 項、第161 條之2 、
    第161 條之3 、第163 條之1 及第164 條至第170 條所規定
    證據能力認定及調查方式之限制，合先敘明。
二、上開事實，業經被告於本院審理時坦承不諱，而被告於97年
    5 月19日21時30分許、97年5 月20日11時許、97年5 月28日
    17時25分，經其同意後為警所採集之尿液，經送往詮昕科技
    股份有限公司、臺灣檢驗科技股份有限公司以酵素免疫分析
    法EIA 篩檢及氣相層析質譜儀法GC／MS檢驗之結果，確呈現
    嗎啡及甲基安非他命陽性反應，此有查獲毒品案嫌犯尿液送
    檢真實姓名對照表2 份、彰化警察局委託檢驗尿液代號與真
    實姓名對照認證單1 份，及詮昕科技股份有限公司97年5 月
    27日、97年6 月6 日、臺灣檢驗科技股份有限公司97年5 月
    28日濫用藥物尿液檢驗報告各1 紙附卷可稽（見第00000000
    00號警卷第4 、5 頁，第847 號偵查卷第18、19頁，第0000
    000000號警卷第5 、6 頁），足認被告前開自白與事證相符
    ，應堪予採信。再查，被告前因施用毒品案件，經本院裁定
    觀察勒戒，因認無繼續施用毒品之傾向於96年12月4 日執行
    完畢釋放出所，此有臺灣高等法院被告前案紀錄表1 份附卷
    可按，被告於受觀察、勒戒處分執行完畢釋放後5 年內，再
    犯本件毒品危害防制條例第10條第1 項、第2 項之罪，事證
    明確，被告犯行堪以認定。
三、核被告所為，係犯毒品危害防制條例第10條第1 項、第2 項
    之施用第一級、第二級毒品罪；被告持有第一級、第二級毒
    品之低度行為，則為前述施用之高度犯行所吸收，均不另論
    罪。又毒品海洛因與甲基安非他命，並非不可混合施用，被
    告供稱：是將毒品海洛因、甲基安非他命混合置於玻璃球內
    燒烤吸食其煙霧方式一同施用等情，尚非不可採信，是被告
    2 次同時施用毒品海洛因、甲基安非他命之行為，係一行為
    觸犯數罪名，均應依想像競合犯之規定，從一重之施用第一
    級毒品罪論處，公訴意旨認被告係分別施用第一、二級毒品
    ，應予分論併罰，容有未洽。而被告所犯3 次施用第一級毒
    品罪，犯意各別，行為互殊，應分論併罰。另被告於97年5
    月19日21時30分許，為警執行搜索後帶回調查詢問，復經其
    同意採尿送驗，亦呈嗎啡、甲基安非他命陽性反應，因該部
    分係被告於警局中經重複採尿送驗（97年5 月20日11時許）
    ，核與本案檢察官起訴部分為同一事實，並經檢察官聲請併
    辦（97年度毒偵字第1491號），本院自得併予審理，附此敘
    明。爰審酌被告前因施用毒品案件，已經觀察、勒戒執行完
    畢，竟仍不思悔改，徹底袪除施用毒品之惡習，再次施用海
    洛因及甲基安非他命，繼續沈淪毒海殊不可取，惟念及其施
    用毒品之犯行，在本質上乃屬戕害自己身心健康之行為，尚
    未有嚴重破壞社會秩序或侵害他人權益之情形，且犯後能坦
    承犯行，態度良好，又被告目前新婚、育有一幼子，及其娘
    家有母親待其照顧，暨被告現正接受美沙酮替代治療，此有
    其所提出之臺大醫院雲林分院診斷證明書1 份在卷足參（見
    本院卷第27頁）等一切情狀，分別量處如主文所示之刑，再
    定其應執行之刑，以資懲戒。末查扣案行動電話3 支，其中
    MOTOROLA行動電話1 支雖為被告所有，然均與施用毒品無涉
    ，不得沒收。另扣案注射針筒1 支、塑膠鏟管1 支、玻璃球
    2 個及殘渣袋3 個，是被告稱「阿舅」之張枝寶所有，監視
    鏡頭2 個、研磨器1 組不知何人所有，業據被告供承在卷，
    又均無法證明為被告所有，且均非違禁物，並無沒收之必要
    ，附此說明。
四、據上論斷，應依刑事訴訟法第273 條之1 第1 項、第299 條
    第1 項前段，毒品危害防制條例第10條第1 項、第2 項，刑
    法第11條前段、第55條、第51條第5 款，判決如主文。
本案經檢察官郭俊男到庭執行職務。
中    華    民    國    97    年    10    月    27    日
                  刑事第三庭    法  官   蕭雅毓
以上正本證明與原本無異。
如不服本判決，應於送達後10日內，向本院提出上訴狀。（須附
繕本）
                                書記官   鍾宜津
中    華    民    國    97    年    10    月    27    日
附錄論罪科刑條文全文：
毒品危害防制條例第10條
施用第一級毒品者，處6 月以上5 年以下有期徒刑。
施用第二級毒品者，處3 年以下有期徒刑。


司法院資訊處製作；財團法人民間司法改革基金會備份。
